da: Betjeningsmekanisme for vandpistol: Rygsæktilførsel; Kontinuerlig stråle (batteri/motor); Slangetilsluttet; Motoriseret/elektrisk; Trykbeholder (fortryksat); Pumpefunktion; Aftrækkersprøjt (uden pumpe); Andet
es: Mecanismo de funcionamiento de la pistola de agua: Alimentación por mochila; Chorro continuo (batería/motor); Conectada a manguera; Motorizada/eléctrica; Depósito de presión (prepresurizado); Acción de bombeo; Chorro por gatillo (sin bomba); Otro
hr-HR: Mehanizam za rad vodenog pištolja: Dovod iz ruksaka; Kontinuirani mlaz (baterija/motor); Spojeno na crijevo; Motorizirano/električno; Spremnik pod tlakom (unaprijed stlačen); Na pumpanje; Okidač za prskanje (bez pumpe); Ostalo
el: Μηχανισμός λειτουργίας πιστολιού νερού: Παροχή από δοχείο πλάτης; Συνεχής ροή (μπαταρία/κινητήρας); Συνδεδεμένο σε λάστιχο; Μηχανοκίνητο/ηλεκτρικό; Δοχείο πίεσης (προ-συμπιεσμένο); Μηχανισμός τρόμπας; Εκτόξευση με σκανδάλη (χωρίς τρόμπα); Άλλο
hu: Vízipisztoly működési mechanizmusa: Hátizsákos táplálású; Folyamatos vízsugár (akkumulátoros/motoros); Tömlőhöz csatlakozó; Motoros/elektromos; Nyomástartály (előre nyomás alá helyezett); Pumpás; Ravasszal spriccelő (pumpa nélkül); Egyéb
ro-RO: Mecanismul de funcționare al pistolului cu apă: Alimentat din rucsac; Jet continuu (baterie / motor); Conectat la furtun; Motorizat / Electric; Rezervor sub presiune (pre-presurizat); Tip pompă; Jet declanșat prin trăgaci (fără pompă); Altele
pt-BR: Recursos funcionais notáveis e capacidades incluídas da pistola de água.: Alimentada por mochila; Jato contínuo (bateria/motor); Conectada à mangueira; Motorizada/elétrica; Reservatório de pressão (pré-pressurizado); Ação por bombeamento; Jato por gatilho (sem bomba); Outro
fr: Mécanisme de fonctionnement du pistolet à eau: Alimenté par sac à dos; Jet continu (batterie/moteur); Connecté à un tuyau; Motorisé/électrique; Réservoir sous pression (pré-pressurisé); À pompe; Gâchette (sans pompe); Autre
sl-SI: Mehanizem delovanja vodne pištole: Polnjenje iz nahrbtnika; Neprekinjen curek (baterija/motor); Priključeno na cev; Motorizirano/električno; Tlačni rezervoar (predhodno pod tlakom); Na črpalko; Proženje s sprožilcem (brez črpalke); Drugo
ru: Механизм работы водяного пистолета: С подачей из рюкзака; Непрерывная струя (аккумулятор/мотор); Подключаемый к шлангу; Моторизованный/электрический; Напорный резервуар (предварительное давление); Помповый; Нажатие на курок (без помпы); Другое
tr: Su tabancası çalışma mekanizması: Sırt çantasından beslemeli; Sürekli akış (pil/motor); Hortum bağlantılı; Motorlu/elektrikli; Basınç haznesi (önceden basınçlandırılmış); Pompalı; Tetikli fışkırtma (pompasız); Diğer
ko: 물총 작동 방식: 백팩 급수식; 연속 분사(배터리/모터); 호스 연결식; 모터 구동/전동식; 압력 탱크(사전 가압식); 펌프 액션; 방아쇠 분사식(펌프 없음); 기타
cs: Ovládací mechanismus vodní pistole: Plněno z batohu; Souvislý proud (baterie/motor); Připojení na hadici; Motorizovaný/elektrický; Tlakový zásobník (předtlakovaný); Pumpovací; Na spoušť (bez pumpy); Jiné
nl: Waterpistool bedieningsmechanisme: Rugzakvoeding; Continue straal (batterij/motor); Aangesloten op tuinslang; Gemotoriseerd/elektrisch; Drukreservoir (voorgepompt); Pompmechanisme; Trekkermechanisme (zonder pomp); Overige
pt-PT: Mecanismo de funcionamento da pistola de água: Alimentação por mochila; Fluxo contínuo (bateria/motor); Ligação a mangueira; Motorizado/elétrico; Reservatório de pressão (pré-pressurizado); Ação de bomba; Esguicho com gatilho (sem bomba); Outro
de: Funktionsweise der Wasserpistole: Rucksackgespeist; Dauerstrahl (Batterie/Motor); Mit Schlauch verbunden; Motorisiert/elektrisch; Druckbehälter (vorverdichtet); Pump-Action; Abzug-Spritzmechanismus (ohne Pumpe); Sonstiges
ja: 水鉄砲の作動メカニズム: バックパック給水式; 連続ストリーム (バッテリー / モーター); ホース接続式; モーター / 電動式; 加圧リザーバー (事前加圧式); ポンプアクション; トリガー式 (ポンプなし); その他
nb: Vannpistolens driftsmekanisme: Mates fra ryggsekk; Kontinuerlig stråle (batteri/motor); Slangetilkoblet; Motorisert/elektrisk; Trykkreservoar (forhåndstrykksatt); Pumpemekanisme; Avtrekkersprut (uten pumpe); Annet
lt-LT: Vandens pistoleto veikimo mechanizmas: Tiekiamas iš kuprinės; Nepertraukiama srovė (baterija / variklis); Prijungiamas prie žarnos; Motorizuotas / elektrinis; Slėgio rezervuaras (iš anksto suspaustas); Pompinis; Purškiamas paspaudus gaiduką (be pompos); Kita
sk-SK: Ovládací mechanizmus vodnej pištole: Napájané z batohu; Nepretržitý prúd (batéria/motor); Pripojené na hadicu; Motorizované/elektrické; Tlaková nádrž (predtlakovaná); Pumpovací mechanizmus; Spúšťové striekanie (bez pumpy); Iný
sv: Vattenpistolens manövermekanism: Ryggsäcksmatad; Kontinuerlig stråle (batteri/motor); Slangansluten; Motoriserad/elektrisk; Tryckbehållare (förtrycksatt); Pumpmekanism; Avtryckare (ingen pump); Övrigt
zh-TW: 水槍操作機制: 背包供水; 連續水柱 (電池/馬達); 連接水管; 電動式; 壓力水箱 (預先加壓); 泵浦式; 扳機噴射 (無幫浦); 其他
pl: Mechanizm działania pistoletu na wodę: Zasilany z plecaka; Strumień ciągły (bateria/silnik); Podłączany do węża; Z napędem/elektryczny; Zbiornik ciśnieniowy (z kompresją); Pompka; Na spust (bez pompki); Inne
th: กลไกการทำงานของปืนฉีดน้ำ: จ่ายน้ำจากเป้สะพายหลัง; พ่นน้ำต่อเนื่อง (แบตเตอรี่/มอเตอร์); เชื่อมต่อสายยาง; ใช้มอเตอร์/ไฟฟ้า; ถังแรงดัน (อัดแรงดันล่วงหน้า); ระบบปั๊มชัก; ยิงด้วยไก (ไม่ใช้ปั๊ม); อื่นๆ
fi: Vesipistoolin käyttömekanismi: Reppusyöttöinen; Jatkuva suihku (akku/moottori); Letkuliitäntä; Moottoroitu/sähköinen; Painesäiliö (esipaineistettu); Pumpputoiminen; Liipaisinruisku (ei pumppua); Muu
en: Water gun operating mechanism: Backpack-fed; Continuous stream (battery/motor); Hose-connected; Motorized/electric; Pressure reservoir (pre-pressurized); Pump-action; Trigger-squirt (no pump); Other
bg-BG: Механизъм на действие на водния пистолет: Захранване от раница; Непрекъсната струя (батерия/мотор); Свързан с маркуч; Моторизиран/електрически; Резервоар под налягане (предварително херметизиран); Помпено действие; Пръскане със спусък (без помпа); Друго
it: Meccanismo di funzionamento della pistola ad acqua: Alimentazione a zaino; Flusso continuo (batteria/motore); Collegato a un tubo flessibile; Motorizzato/elettrico; Serbatoio a pressione (pre-pressurizzato); A pompa; A grilletto (senza pompa); Altro
zh-CN: 水枪操作机制: 背包供水; 持续水流（电池/电机驱动）; 软管连接; 自动/电动; 压力储水舱（预增压）; 泵动式; 扳机喷射（无泵）; 其他
vi: Cơ chế hoạt động của súng nước: Cấp nước từ bình đeo lưng; Phun liên tục (pin/động cơ); Nối ống; Cò máy/điện; Bình chứa áp suất (nén sẵn); Dạng bơm; Bóp cò (không có bơm); Khác